【裁判字號】    89,毒抗,195
【裁判日期】    890304
【裁判案由】    毒品危害防制條例
【裁判全文】
臺灣高等法院刑事裁定                            八十九年度毒抗字第一九五號
    上  訴  人
    即  被  告  甲○○
右抗告人因違反毒品危害防制條例案件，不服臺灣臺北地方法院八十九年度毒聲字第
一六０號，中華民國八十九年一月二十八日裁定，提起抗告，本院判決如左：
    主      文
抗告駁回。
    理      由
一、本件臺灣臺北地方法院檢察署檢察官聲請意旨略以：被告甲○○前因施用毒品案
    件，經臺灣臺北地方法院以八十八年毒聲字第一六二號裁定送觀察、勒戒後，認
    無繼續施用之傾向，業經台灣台北地方法院檢察署於民國八十八年二月二十日以
    八十八偵字第二八三七號不起訴處分確定。惟查被告又基於概括之犯意，連續自
    八十八年四月間某日起迄同年十月二十五日下午三時三十分許前九十六小時內某
    日，在台北市○○街二六巷七之二號住處施用第二級毒品安非他命，為警於八十
    八年十月二十五日下午三時三十分許採尿檢驗而查獲上情。訊據被告雖矢口否認
    前開犯行，惟查被告於警訊中供認其於八十八年四月間曾以自製吸食器施用第二
    級毒品安非他命，且其於八十八年十月二十五日採集之尿液經送驗結果，確呈安
    非他命陽性反應，亦有台北市立療養院出具之尿液檢驗報告書一紙附卷可稽，是
    被告所辯顯不足採，其再犯毒品危害防制法第十條之罪，爰依毒品危害防制條例
    第二十條第三項前段及觀察勒戒處分執行條例第三條第一項規定，聲請裁定將被
    告送觀察勒戒處所觀察、勒戒等語。
二、經查，本件被告雖矢口否認有前開施用第二級毒品之犯行。然查，被告於前揭時
    地為警採集之尿液送請鑑定結果，其尿液確呈安非他命陽性反應，有臺北市立療
    養院八十八年十一月一日煙毒尿液檢驗報告書乙紙附卷可稽，而按第二級毒品安
    非他命存於人體內之時間，固因吸食或施用量之多寡、個人體質、年齡之不同而
    有差異，惟一般而言，最長可能不會超過四日 (即九十六小時），有行政院衛生
    署藥物食品檢驗局八十一年二月八日 (）藥檢壹字第００一一五六號函為憑，
    是被告既係於八十八年十月十月二十五日下午三時三十分許為警採尿送驗，則其
    於採尿時往前回溯九十六小時內之某日時，應有施用毒品安非他命一次之行為。
    參以被告前亦因施用毒品案件，經臺灣臺北地方法院以八十八年毒聲字第一六二
    號裁定送觀察、勒戒後，認無繼續施用之傾向，業經台灣台北地方法院檢察署於
    八十八年二月二十日以八十八偵字第二八三七號不起訴處分確定，有不起訴處分
    書一紙在卷可按，且被告於八十八年十月二十五日警訊中復坦承：伊於八十三年
    左右開始吸食安非他命，最近一次是於半年前在家裡吸食的（亦即八十八年四月
    二十五日左右），伊是用燈炮及飲料罐製成水煙斗來吸等情，足認被告確有再次
    施用第二級毒品之犯行，被告否認施用犯行，不足採信，其施用毒品犯行堪以認
    定。從而，原審准檢察官之聲請，依毒品危害防制條例第二十條第一項及毒品觀
    察勒戒處分執行條例第三條第一項規定，將被告裁定送勒戒處所觀察、勒戒，核
    無不合。抗告意旨空言辯稱伊自上次施用毒品被裁定送觀察、勒戒後，已無繼續
    施用毒品之傾向，此次被採尿檢驗為何有毒品反應，伊完全不知情云云，指摘原
    裁定不當云云，非有理由，應予駁回。
據上論斷，應依刑事訴訟法第四百十二條，裁定如主文。
中    華    民    國    八十九    年        三      月        四       日
                            臺灣高等法院刑事第二十二庭
                                審判長法  官  童  有  德
                                      法  官  林  明  俊
                                      法  官  林  文  舟
右正本證明與原本無異。
不得再抗告。
                                      書記官  莊  昭  樹
中    華    民    國    八十九    年        三      月        七        日


司法院資訊處製作；財團法人民間司法改革基金會備份。
